【裁判字號】    99,審交易,71
【裁判日期】    990709
【裁判案由】    公共危險
【裁判全文】
臺灣新竹地方法院刑事判決            99年度審交易字第71號
公  訴  人  臺灣新竹地方法院檢察署檢察官
被      告  徐梓
上列被告因公共危險案件，經檢察官提起公訴（99年度偵字第40
48號），經被告於本院準備程序中，就被訴事實為有罪之陳述，
經告知被告簡式審判程序之旨，並聽取檢察官、被告之意見後，
經本院進行簡式審判程序，本院判決如下：
    主    文
徐梓犯不能安全駕駛動力交通工具罪，處有期徒刑柒月。
    犯罪事實
一、徐梓前於(1)民國95年間，因酒醉駕車公共危險案件，經本
    院於95年10月31日以95年度竹交簡字第1025號判決判處罰金
    新臺幣（下同）3 萬元確定。(2)又於98年間，因酒醉駕車公
    共危險案件，經本院於98年9 月24日以98年度審竹交簡字第
    805 號判決判處罰ae 7 萬元確定。(3)又於99年1 月間，因酒
    醉駕車公共危險案件，經本院於99年2 月22日以99年度竹東
    簡字第32號判決判處有期徒刑3 月確定。(4)又於99年3 月間
    ，因酒醉駕車公共危險案件，甫經本院於99年4 月30日以99
    年度竹東簡字第85號判決判處有期徒刑5 月確定（以上均不
    構成累犯）
二、詎徐梓仍不知悔改，明知飲酒後，其控制力及注意力均已
    降低致達無法安全駕駛動力交通工具之程度，如仍駕車行駛
    於道路上，隨時將有致他人於死、傷之危險，竟於99年5 月
    7 日晚間7 、8 時許，在其位於新竹縣峨眉鄉中盛村中興31
    4 號住處內飲用蒸餾藥酒1 杯後，迨翌（8 ）日上午11時許
    ，酒意未退，仍達不能安全駕駛動力交通工具之程度，卻騎
    乘車牌號碼F3S- 386號重型機車行駛於道路上，嗣於同日中
    午12時12分許，行經新竹縣峨眉鄉省道臺三線南向85.3公里
    處時，因酒後注意力及控制力減弱失控而人車倒地，經送往
    新竹縣竹東榮民醫院救治，並於同日下午1 時許經抽血測得
    其血中酒精濃度達234.3MG/DL（換算為呼氣酒精濃度為每公
    升1. 17 毫克）。詎甲○○經救治完畢離開上揭醫院後，復
    於同日下午3 時許，返回上開地點找尋該輛重型機車，並承
    前揭犯意騎乘該輛重型機車，自該處出發欲往其住處之方向
    行駛，嗣於同日下午3 時40分許，行經新竹縣峨眉鄉峨眉村
    10 之2號前時，仍因注意力及控制力減弱，致與由乙○○所
    駕駛之車牌號碼4809- MA號自用小客貨兩用車發生碰撞，嗣
    經警據報前往處理，並於同日下午4 時16分許，以酒精檢測
    器檢測，測得其吐氣所含酒精濃度達每公升0.59毫克，始循
    線查悉上情。
三、案經新竹縣政府警察局竹東分局報告臺灣新竹地方法院檢察
    署檢察官偵查起訴。
    理    由
一、程序部分：
    按除被告所犯為死刑、無期徒刑、最輕本刑為3 年以上有期
    徒刑之罪或高等法院管轄第一審案件者外，於前條第1 項程
    序進行中，被告先就被訴事實為有罪之陳述時，審判長得告
    知被告簡式審判程序之旨，並聽取當事人、代理人、辯護人
    及輔佐人之意見後，裁定進行簡式審判程序，刑事訴訟法第
    273條之1第1 項定有明文。本件被告徐梓所犯係死刑、無
    期徒刑、最輕本刑為3 年以上有期徒刑以外之罪，其於準備
    程序中就被訴事實為有罪之陳述，經告知簡式審判程序之旨
    ，並聽取公訴人及被告徐梓之意見後，本院認為適宜進行
    簡式審判程序，合先敘明。
二、認定犯罪事實所根據的證據及理由
（一）被告徐梓於警詢、偵查中及本院準備程序、簡式審判程
      序時之自白。其稱：伊於99年5 月7 日晚間7 時許，曾在
      新竹縣峨眉鄉中盛村314 號住處內飲用藥酒1 杯，嗣於翌
      日（8 ）日中午12時12分許，伊騎乘車牌號碼F3S-386 號
      重型機車自行跌倒而送往竹東榮民醫院急救，經抽血測得
      其血中酒精濃度達234.3MG/DL；又於同日下午3 時40分許
      ，再騎乘車牌號碼F3S- 386號重型機車沿新竹縣峨眉鄉○
      ○村○○街往北埔方向行駛，當行經新竹縣峨眉鄉峨眉村
      1 鄰10之2 號前時，與車牌號碼4809-MA 號自用小客貨車
      發生擦撞，經警在現場測得其酒精呼氣值達每公升0.59毫
      克後送往竹東醫院急診室救治等語（見偵查卷第6 至10、
      54、55頁，本院卷第10頁背面、第13、14頁）。
（二）證人黃氏河於警詢中之證述稱：被告徐梓係她的先生，
      於99年5月8日中午，因與被告徐梓在家中吵架，她就從
      家中走出往新竹縣峨眉鄉峨眉村方向，被告徐梓就騎乘
      機車出來追她，後來在臺三線85公里處時，她坐上被告徐
      梓所騎乘之機車要回家，正當被告徐梓要迴轉時，突
      然往右前偏，因而機車卡在水溝，她被摔出去，被告徐梓
      則被機車壓在水溝裡，她知道被告徐梓於事發當日之
      前一天有飲酒等語（見偵查卷第13、14頁）。
（三）證人乙○○於警詢中之證述稱：她於99年5 月8 日下午3
      時40分許，駕駛車牌號碼4809- MA號自用小客貨車沿新竹
      縣峨眉鄉○○村○○街由南往北方向行駛，當行經新竹縣
      峨眉鄉峨眉村1 鄰10之2 號前，有1 臺同方向之車牌號碼
      F3S-3 86號重型機車從左後方超車，她反應不及因而與車
      牌號碼F3S- 386號重型機車發生碰撞，對方騎士就摔倒，
      她趕緊下車詢問騎士傷勢，當時對方騎士頭部有受傷，意
      識不是很清楚，一直說不要報警，而她聞到對方騎士有酒
      味等語（見偵查卷第11、12頁）。
（四）竹東榮民醫院生化報告表、當事人酒精測定紀錄表各1 紙
      在卷可稽（見偵查卷第19、20頁）：被告徐梓於99年5
      月8日下午1時許抽血測得其血中酒精濃度達234.3MG/DL（
      換算為呼氣酒精濃度為每公升1.17毫克、於同日下午4 時
      16分許測得其吐氣所含酒精濃度達每公升0.59毫克，佐證
      被告徐梓確有酒後騎乘機車之事實。
（五）刑法第185條之3案件測試觀察紀錄表、駕駛人酒後生理協
      調平衡檢測紀錄表及新竹縣政府警察局舉發違反道路交通
      管理事件通知單影本各1 份（見偵查卷第22、23、30頁）
      。
（六）新竹縣政府警察局99年5 月8 日中午12時12分暨同日下午
      3 時40分道路交通事故現場圖、道路交通事故調查報告表
      （一）（二）各1 份、現場照片12張（見偵查卷第15至18
      、41至46頁）。
（七）參酌國外認定標準，對於酒精濃度呼氣已達每公升0.55毫
      克或血液濃度達0.11％以上者，肇事率為一般正常人之10
      倍以上，且呈現判斷力嚴重受損、體能與精神協調力受損
      等情（有法務部88年5 月18日（88）法檢字第001669號函
      文說明及臺灣高等法院檢察署88年11月彙編之刑法第185
      條之3 酒後駕車「不能安全駕駛」認定標準之相關論文資
      料可資足參），而本件被告徐梓於99年5月8日下午4 時
      16分許，經測得其呼氣所含酒精濃度測試結果既達每公升
      0.59毫克，且就本件之客觀情狀判斷，被告徐梓於駕駛
      過程中因酒後致其通常注意力及操控力均已降低，致與證
      人乙○○所駕駛之自用小客貨車發生擦撞；且於查獲、測
      試或訊問過程中有語無倫次、含糊不清、木僵多語、泥醉
      等酒後駕車跡象，顯然無法安全駕駛等情事，此有上揭員
      警製作之刑法第185條之3案件測試觀察紀錄表、駕駛人酒
      後生理協調平衡檢測紀錄表等附卷足資佐憑，堪認被告徐
      梓於飲酒後顯已達不能安全駕駛之程度。
（八）綜上，本件被告徐梓犯行明確，應依法予以論科。
三、論罪科刑：
（一）論罪：核被告徐梓所為，係犯刑法第185條之3之酒後駕
      車公共危險罪。
（二）爰審酌被告徐梓前有違反家庭暴力防治法案件及如犯罪
      事實欄所載之4 次酒醉駕車公共危險刑事前科，有上揭之
      臺灣高等法院被告前案紀錄表可參，顯見被告徐梓素行
      不佳，亦不知悔改，兼衡其於飲酒後已不能安全駕駛，仍
      不顧公眾之安危，駕駛動力交通工具於公眾往來之道路，
      致與證人乙○○所駕駛之自用小客貨車發生擦撞而造成自
      身人車倒地，影響交通安全甚鉅，惟念其坦承犯行不諱，
      態度尚可等一切情狀，本院認公訴人就被告徐梓本件犯
      行具體求刑有期徒刑7 月，尚屬適當，量處如主文所示之
      刑，以示懲儆。
據上論斷，應依刑事訴訟法第273條之1第1項、第299條第1 項前
段，刑法第185 條之3，刑法施行法第1條之1第1項，判決如主文
。
本案經檢察官洪期榮到庭執行職務。
中    華    民    國    99    年    7     月    9     日
                    交通法庭法  官      劉兆菊
以上正本證明與原本無異。
如不服本判決應於收受本判決後10日內向本院提出上訴書狀，上
訴書狀應敘述具體理由。上訴書狀未敘述上訴理由者，應於上訴
期間屆滿後20日內補提理由書狀於本院 (均須按他造當事人之人
數附繕本 )「切勿逕送上級法院」。
中    華    民    國    99    年    7     月    9     日
                            書記官      林兆嘉
附錄本案論罪科刑法條
中華民國刑法第185條之3
服用毒品、麻醉藥品、酒類或其他相類似之物，不能安全駕駛動
力交通工具而駕駛者，處1 年以下有期徒刑、拘役或科或併科15
萬元以下罰金。

司法院資訊處製作；財團法人民間司法改革基金會備份。
